【裁判字號】    88,易,1104
【裁判日期】    890119
【裁判案由】    恐嚇
【裁判全文】
臺灣嘉義地方法院刑事判決                        八十八年度易字第一一０四號
    公  訴  人  臺灣嘉義地方法院檢察署檢察官
    被      告  甲○○
右列被告因恐嚇案件，經檢察官提起公訴（八十八年度偵字第五三一六號），本院判
決如左：
    主  文
甲○○連續以加害生命之事，恐嚇他人致生危害於安全，處有期徒刑伍月，如易科罰
金，以參佰元折算壹日。
    事  實
一、甲○○於民國（下同）八十八年六月二十五日凌晨三時許，至乙○○所經營位於
    嘉義縣水上鄉柳新村凌雲二村二十號前之「美美小吃部」吃宵夜，因不滿乙○○
    向之催討其胞兄陳文鐘賒欠之酒錢，致與乙○○發生爭執，無故毆打在場之丙○○，並恐嚇之概括犯意，以加害生命、財產之事，向乙○○恫稱：「不得在水上
    地區經營麵店，如不照辦，明天會來砸店，要讓你死的很難看」等語，使乙○○
    心生畏懼，致生損害於安全，又於丙○○見狀，欲撥打電話聯絡甲○○之家人前
    來將其帶回時，以加害生命之事，向丙○○恐嚇稱：「如打電話至我家，我就殺
    死你」等語，明天會來砸店，要讓你死的很難看」等語，使丙○○亦心生畏懼，
    致生危害於安全，並持上開「美美小吃部」店內之木椅毆打丙○○成傷（傷害及
    毀損部分均因撤回告訴，業經檢察官為不起訴處分）。嗣因甲○○之胞兄陳文鐘
    及時趕至上開「美美小吃部」內，始將甲○○帶回。
二、案經乙○○及丙○○訴請嘉義縣警察局水上分局報請臺灣嘉義地方法院檢察署檢
    察官偵查起訴。
    理  由
一、訊據被告甲○○矢口否認上開犯行，辯稱：並未於上開時、地出言恐嚇告訴人乙○○及丙○○云云。惟查：右揭犯罪事實迭據告訴人乙○○、丙○○於警訊時、
    偵查中及本院審理中指訴述綦詳（警訊卷第三頁至第九頁；偵查卷第八頁、第九
    頁；本院卷第一六頁、第一七頁），並經證人丁○○於警訊時證述無訛（警訊卷
    第十頁），且被告於本院審理時亦坦認其確有於上開時、地與告訴人乙○○發生
    爭執，並出手毆打告訴人丙○○等事實（本院卷第五三頁背面），足徵告訴人乙○○、丙○○上開指訴，應非子虛，被告上開開所辯，顯係臨訟杜撰卸責之詞，
    不足採信，事證明確，被告犯行洵堪認定。
二、核被告所為，係犯刑法第三百零五條之恐嚇危害安全罪。被告於上開先後恐嚇告
    訴人乙○○、丙○○之犯行間，時間緊接，犯罪構成要件相同，顯係基於概括犯
    意反覆為之，為連續犯，應依刑法第五十六條規定，以一罪論並加重其刑。爰審
    酌被告陳林惠蘭犯罪之動機、目的、手段、竟因不滿告訴人乙○○對之催討其胞
    兄積欠之酒錢，即出言恐嚇告訴人乙○○，並於告訴人丙○○欲撥打電話請其家
    人前來將之帶回時，又出言恐嚇告訴人丙○○、所生損害及犯後飾詞狡辯，不知
    悔改之態度等一切情狀，量處如主文所示之刑，並諭知易科罰金之標準。
據上論斷，應依刑事訴訟法第二百九十九條第一項前段，刑法第五十六條、第三百零
五條、第四十一條，罰金罰鍰提高標準條例第一條前段、第二條，判決如主文。
本案經檢察官林世芬到庭執行職務。
中      華      民      國    八十九    年      一      月     十九     日
                               臺灣嘉義地方法院刑事第一庭
                                   法  官  吳  麗  英
右正本證明與原本無異。
如不服本判決，應於判決送達後十日內向本院提出上訴狀( 應附繕本 )。
中      華     民      國     八十九    年      一      月     二十     日
                                   書記官  李  子  英
附錄本案論罪科刑法條：
刑法第三百零五條：以加害生命、身體、自由、名譽、財產之事，恐嚇他人致生危害
                  於安全者，處二年以下有期徒刑、拘役或三百元以下罰金。


司法院資訊處製作；財團法人民間司法改革基金會備份。
